【裁判字號】    89,上更(一),355
【裁判日期】    890229
【裁判案由】    違反毒品危害防制條例
【裁判全文】
臺灣高等法院高雄分院刑事判決          八十九年度上更(一)字第三五五號
    上訴人
    即被告  甲○○
    選任辯護人  劉新安
右上訴人因違反毒品危害防制條例案件，不服臺灣高雄地方法院八十七年度訴字第二
七五０號中華民國八十九年二月二十九日第一審判決（起訴案號：臺灣高雄地方法院
檢察署八十七年度偵字第一八四五三號），提起上訴，判決後，經最高法院發回更審
，本院判決如左：
      主      文
原判決關於販賣第二級毒品部分及定執行刑撤銷。
甲○○被訴販賣第二級毒品部分無罪。
      理      由
一、公訴意旨略以甲○○基於概括之犯意，自八十七年四月間至同年五月二十七日止
    ，連續在高雄市前金區○○○路合作金庫附近或高雄市○○○路二三四號七樓等
    處，以（０七）0000000號電話或0000000000號大哥大電話為
    聯絡工具，多次販賣第二級毒品安非他命予陳志明、高子晴吸用，嗣於同年五月
    二十七日凌晨一時許，為警在高雄市前金區○○○路二三四號七樓，查獲陳志明
    持有海洛因毛重０‧三公克，安非他命０‧五公克，甲○○持有海洛因毛重０‧
    四公克，因認甲○○不無觸犯毒品危害防制條例第四條第二項販賣第二級毒品罪
    嫌云云。
二、公訴人認定被告甲○○涉有右開販賣第二級毒品之犯行，係以證人陳志明、高子
    晴於警偵訊之證詞，為其唯一論據。惟訊據上訴人即被告甲○○堅決否認有販賣
    第二級毒品之犯行，辯稱伊係於八十七年五月十四日始搬入高雄市○○○路二三
    四七號居住，（０七）0000000號電話係該住處電話，伊如何於同年四月
    間以該電話做為連絡販毒之工具，又0000000000號號並非伊之行動電
    話，伊之行動電話為0000000000號云云。
三、按犯罪事實應依證據認定之，無證據不得推定其犯罪事實；又不能證明被告犯罪
    者，應諭知無罪之判決，刑事訴訟法第一百五十四條、第三百零一條第一項分別
    定有明文，又認定不利於被告之事實，須依積極證據，苟積極證據不足為不利於
    被告事實之認定時，即應為有利於被告之認定；又共同被告所為不利於己之陳述
    ，固得採為其他共同被告犯罪之證據，但此項不利之陳述，須無瑕疵可指，且就
    其他方面調查又與事實相符者，始得採為犯罪事實之認定。
四、經查被告甲○○在警訊時坦認有販賣第一級毒品海洛因予陳志明施用之犯行（按
    此部分業經本院判處有期徒刑十年確定），惟自警訊以迄本院歷次審理時，則均
    堅決否認有販賣第二級毒品安非他命之情事。反觀共同被告高子晴、陳志明雖指
    稱有向被告購買安非他命，但高子晴所稱向被告購買安非他命之次數，於警訊時
    係稱三次（警卷第五頁），於檢察官偵查中則稱一次（偵查卷第十九頁），於原
    審審理時又稱很多次，多到忘記了幾次（原審卷第一六０頁），先後所述，不盡
    一致，而陳志明則或稱向被告購買（警卷第四頁、原審卷第一七九頁），或稱係
    合買（原審卷第一八三頁），所述亦前後不一，高子晴、陳志明二人所述，是否
    真實，即有可疑。且按販賣第一次毒品較販賣第二級毒品之罪責為重，被告於警
    訊初供，對於刑責較重之罪坦白承認，而對於較輕之罪之堅不承認，應堪認為其
    初供並無狡辯匿飾，堪予採信，又被告之行動電話為0000000000號，
    而0000000000號行動電話則為高子晴所有，業經本院向泛亞電信股份
    有限公司查明，是公訴人認被告係以其0000000000號行動電話做為販
    賣第二級毒品安非他命之工具，亦與事實不符。
五、綜上所述，共同被告高子晴、陳志明不利於己之供述，既有瑕疵，即不得採為被
    告犯罪之證據，此外又乏其他確切之事證足證被告有販賣安非他命予高子晴、陳
    志明之犯行，原審未予詳察，遽予論罪科刑，尚有未洽，被告上訴就此部分指摘
    原判決不當，非無理由，應由本院將原判決此部分及定執行刑撤銷，諭知被告無
    罪。
六、被告販賣第一級毒品海洛因部分，業經判決確定，不另論列。
據上論斷，應依刑事訴訟法第三百六十九條第一項前段、第三百六十四條、第三百零
一條第一項，判決如主文。
本案經檢察官朱文彬到庭執行職務。
中    華    民    國        八十九      年     十二     月      五      日
                              臺灣高等法院高雄分院刑事第四庭
                                  審判長法官  莊  鎮
                                        法官  陳啟造
                                        法官  陳吉雄
右正本證明與原本無異。
如不服本判決，應於判決送達後十日內向本院提出上訴狀，其未述理由者並應於提
出上訴狀後十日內向本院補提理由書（應附繕本)。
                                  書記官  沈有進
中    華    民    國        八十九      年     十二     月      七      日
                                                                      ＦＨ


司法院資訊處製作；財團法人民間司法改革基金會備份。
